Inventaris van het archief van het Ministerie van Financiën: Directie Wetgeving Douane en Verbruiksbelastingen, 1945-1973
Nationaal Archief, Den Haag
- Belastingheffing, zorgdrager minister van Financiën 1945-2001, 019
  - Het opstellen, wijzigen en intrekken van ambtelijke voorschriften en aanwijzingen aan de belastingadministratie. 1945-, 170
    - Boekwerk Omzetbelasting - BTW, 06
      - Cassatie inzake omzetbelasting., 1971; 95; A 9386
      - Tariefcommissiewet., 1971; 97; A 9386
      - Wijziging van de Beschikking Vrijstellingen Tariefbesluit 1960, Certificatenbeschikking Uitvoer Griekenland 1966 en wijziging van de Uitvoeringsbeschikking Omzetbelasting 1968, 1971; 462; A 2447
      - Leidraad voor administratieve en strafrechtelijke samenwerking op het gebied van de douane en de accijnzen en van de omzetbelasting, alsmede de instructie voor de administratieve Benelux-samenwerking op het gebied van de omzetbelasting, 1971 - 1972; 513; A 2444; pak
      - Wijziging Overgangsbeschikking Omzetbelasting 1970., 1971-1972; 454; A 2445
      - Wijzigingen in de omzetbelasting per 1 januari 1973., 1971-1972; 468; A 2444
      - Invoer motorrijtuigen over de Nederlands-Belgische grens en wijziging van de Uitvoeringsbeschikking 1968., 1972; 329; A 6941
      - Ontheffing van omzetbelasting bij uitvoer door particulieren., 1972; 570; A 2750
      - Vrijstelling van omzetbelasting voor de oefentherapeuten van Mensendieck en Cesar., 1972; 321; A 5350
      - Wijziging van een tweetal aanschrijvingen in verband met de ontheffing van omzetbelasting bij uitvoer door particulieren, 1972; 440; A 2450
      - Toepassing van de Overgangsbeschikking Omzetbelasting 1972 ten aanzien van grond., 1972-1973; 343; A 10273
      - Toepassing van de Overgangsbeschikking Omzetbelasting 1972 ten aanzien van onroerend goed., 1973; 455; A 2445
      - Wijziging van de Uitvoeringsbeschikking Omzetbelasting 1968 en toepassing van artikel 23 van de Wet op de Omzetbelasting 1968 bij invoer door de PTT., 1973; 98; A 2962
      - Wijziging van wettelijke bepalingen inzake de omzetbelasting., 1973; 316; A 10273
    - Boekwerk Omzetbelasting 1954, 07
      - Teruggaaf van omzetbelasting wegens uitvoer. Bedrag van de teruggaaf voor onder post 15 van tabel V vallende producten., 1957-1958; 212; OA 9702
      - Toelichting wijzigingen omzetbelasting., 1957-1962; 209; OA 9702
      - Wijzigingen van de Beschikking Teruggaaf Omzetbelasting 1961 (Stcrt. 1960, 254)., 1957-1962; 191; OA 9700; pak
      - Toepassing van post 10 van de bij de Wet op de Omzetbelasting 1954 behorende tabel IV ten aanzien van de prijsbinding bij de verkoop van geneesmiddelen., 1957-1964; 79; OA 9594
      - Overgangsbeschikkingen en wijziging van de wettelijke bepalingen inzake de omzetbelasting., 1957-1970; 428; A 2424; pak
      - Toepassing van post 07 van de bij de Wet op de Omzetbelasting 1954 behorende tabel V ten aanzien van melasse., 1958; 165; OA 9657
      - Heffing van omzetbelasting op melksuikerarm weipoeder., 1958-1966; 78; OA 9592
      - Ontwerpbesluit tot wijziging van het Uitvoeringsbesluit Omzetbelasting 1954 ten aanzien van kunstenaars., 1958-1966; 219, 229
        - 1958, 219; OA 9702
        - 1962-1966, 229; OA 9706
      - Teruggaaf bij uitvoer van kaas., 1958-1967; 183; OA 9697
      - Toepassing van artikel 16 van de Wet op de Omzetbelasting 1954 ten aanzien van de invoer van complete sets onderdelen., 1960-1962; 416; A 2034
      - Heffing van omzetbelasting ten aanzien van het plaatsen van houten gebouwen., 1960-1965; 162; OA 9583; pak
      - Heffing van omzetbelasting ten aanzien van betonelementen., 1960-1969; Diverse nummers
        - 1960-1962, 160; OA 9583
        - 1960-1969, 85; OA 9697; OA 9630; pak
        - 1962-1965, 161; A 2427; pak
      - Wijziging van het KB van 12 februari 1966 (Stb. 46), van de Beschikking Teruggaaf Omzetbelasting 1961 (Stcrt. 1960, 254) en van het Tariefbesluit 1960 (Stb. 30), 1961 - 1965; 241; OA 9711
      - Heffing van omzetbelasting bij invoer en teruggaaf van omzetbelasting bij uitvoer van aardolieproducten., 1961-1966; 319; A 2777
      - Wijziging van de Beschikking Teruggaaf Omzetbelasting bij Uitvoer., 1962; 173; OA 5166
      - Wijziging van de Uitvoeringsbeschikking Omzetbelasting 1954 (Stcrt. 248)., 1962; 228; OA 9706
      - Wijziging van het Uitvoeringsbesluit Omzetbelasting 1954 (Stb. 560) ten aanzien van teruggaaf van belasting voor uit het vrije verkeer uit te voeren automobielen., 1963-1964; 236; OA 9710
      - Wijzigingen van de Beschikking Teruggaaf Omzetbelasting 1961, 1963 - 1968; 203; OA 9701; pak
      - Teruggaaf van omzetbelasting ten aanzien van aggregaten., 1964-1968; 172; OA 5166
      - Wijzigingen van de wettelijke bepalingen inzake de omzetbelasting., 1964-1968; 251; OA 9713; pak
      - Toepassing van post 28a van de bij de Wet op de Omzetbelasting 1954 behorende tabel IV ten aanzien van de bepaling van de ouderdom van schilderijen., 1965; 175; OA 9675
      - Verhoging van de omzetbelasting voor enige goederen en maatregelen inzake de heffing van tabaksaccijns op 1 januari 1966., 1965; 301; A 1940
      - Heffing van omzetbelasting ten aanzien van ingevoerde aardolieproducten., 1966; 166; A 2442; OA 9658
      - Verhoging van omzetbelasting bij invoer van huiden en vellen van schapen en lammeren., 1966; 176; OA 5162
      - Wijziging van de Uitvoeringsbeschikking Omzetbelasting 1954 (Stcrt. 248) ten aanzien van mengvoeders., 1966; 240; OA 9710
      - Heffing van omzetbelasting van textielproducten en wijziging van de wettelijke bepalingen inzake de omzetbelasting., 1966-1968; 424; A 2422
      - Toepassing van artikel 24, nummer 36, van de Wet op de Omzetbelasting 1954 ten aanzien van vrijstelling voor fysiotherapeuten., 1966-1969; 422; A 2421
      - Wijziging van de Uitvoeringsbeschikking Algemene Wet inzake Rijksbelastingen 1964 houdende de wijziging van het formulier van de aangiftebiljetten, 1966-1969; 509; A 2425
      - Voorzieningen op het gebied van de teruggaaf van omzetbelasting bij uitvoer en de heffing van omzetbelasting bij invoer., 1967; 185; OA 9700; pak
      - Teruggaaf van omzetbelasting bij uitvoer., 1967-1968; 171; OA 5166
      - Teruggaaf van omzetbelasting bij uitvoer en heffing bij invoer, 1968; 193; OA 9700
      - Toelichting bij de Wet op de Omzetbelasting 1968, 1968 - 1969; 504; A 2426; pak
    - Boekwerk Omzetbelasting, deel II, 08
      - Aanbrengen van carrosserieën op aanhangwagen- of opleggerchassis., 1951-1969; 82; OA 9680
        Met retroacta (1936 - 1938)
      - Toepassing van post 18a van de bij het Besluit behorende tabel III ten aanzien van klompen., 1953-1958; 84; OA 9685
      - Aanwijzen van een zeehavenplaats., 1953-1964; 83; OA 9683; OA 9682
      - Vrijstelling wegens levering volgende op invoer aan Nederlandse overheidsinstellingen., 1955-1959; 823; 380
      - Wijziging van de Leidraad Omzetbelasting 1954., 1955-1961; 182; OA 9696; pak
        Met compleet boekwerk
      - Richtlijnen inzake de heffing van omzetbelasting ten aanzien van tandartsen, tandheelkundigen en tandtechnici., 1955-1963; 74; OA 9582
      - Teruggaaf wegens uitvoer van hout., 1958; 174; OA 5168
      - Het KB van 7 april 1961 (Stb. 93) inzake wijziging van het Besluit Overgangsbepalingen Tariefbesluit 1960 (Stb. 44) en het KB van 7 april 1961 (Stb. 94) inzake wijzigingen van het Besluit Aanpassingsmaatregelen Tarief van Invoerrechten 1961 (Stb. 1960, 573)., 1960-1961; 238; OA 9711
      - Wijziging van het KB van 12 februari 1966 (Stb. 46) en de Beschikking Teruggaaf Omzetbelasting 1961., 237; OA 9711
      - Wijziging van het Uitvoeringsbesluit Omzetbelasting 1954 (Stb. 560), het KB van 12 februari 1966 (Stb. 46) en de Beschikking Teruggaaf Omzetbelasting 1961., 239; OA 9711
      - Wijziging van het KB van 12 februari 1966 (Stb. 46), van de Beschikking Teruggaaf Omzetbelasting 1961 (Stcrt. 1960, 254) en van het Tariefbesluit 1960 (Stb. 30)., 1961-1965; 241; OA 9711
      - Wijziging van het Uitvoeringsbesluit Omzetbelasting 1954 ten aanzien van minerale oliën., 1962; 227; OA 9706
      - Toelichting 18%-tarieftabel 1962, 1962 - 1967; 213; OA 9701
    - Boekwerk Registratie, 09
      - Wijziging van de Registratiewet 1917 en de Zegelwet 1917., 1965-1969; 253; OA 9713, A 6141
    - Boekwerk Registratie en Belastingen van Rechtsverkeer, 10
      - Wijziging van het Uitvoeringsbesluit Belastingen van Rechtsverkeer, 1971; 767; A 7123; A 7124; A 7125
      - Wijziging van de Uitvoeringsbeschikking Algemene Wet inzake Rijksbelastingen 1964 en wijziging van de Uitvoeringsbeschikking Registratiewet 1970., 1971-1972; 768; A 7124; A 7125; pak
      - Vrijstelling van overdrachtsbelasting voor de verbetering van de landbouwstructuur., 1972; 456; A 2447
      - Wijziging Beschikking van Makelaars in Assurantiën en Assurantiebezorgers als belastingplichtige voor de assurantiebelasting., 1972-1973; 333; A 2446; pak
    - Boekwerk Zegel, 11
      - Vrijstelling van zegelrecht voor benoemingsbesluiten., 1959; 285; OA 9723
      - Toelichting bij artikel 101, eerste lid, letters a en b, van de Registratiewet 1917., 1959-1969; 257; OA 9713
      - Afschaffing van de kwitantiezegel., 1963-1965; 287; OA 9725
      - Wijziging van de Uitvoeringsbeschikking Zegelrecht inzake afschaffing van de vergoeding wegens inwisseling van zegels en gezegeld papier., 1963-1970; 279; OA 9724
      - Wijziging van de Registratiewet 1917 en de Zegelwet 1917, 1965-1969; 253; OA 9713, A 6141
- Waarborgen van platina, gouden en zilveren werken 1945-1995, 036
  - Het (mede-) voorbereiden, wijzigen, en intrekken van het tarief van rechten op in-, uit- en doorvoer en van (bijzondere) wetten betreffende het waarborgen van platina, gouden en zilveren werken. 1945-1987, 1
    Grondslag: Grondwet 1814, art. 117.
    Grondwet 1815, art. 197.
    Grondwet 1840, art. 195.
    Grondwet 1848, art. 171.
    Grondwet 1884, art. 171.
    Grondwet 1887, art. 174.
    Grondwet 1917, art. 174.
    Grondwet 1922, art. 175.
    Grondwet 1938, art. 181.
    Grondwet 1946, art. 181.
    Grondwet 1948, art. 181.
    Grondwet 1953, art. 188.
    Algemene Wet 1822 (Stb. 1822, 38), art. 1 en 2.
    Opm.: In overleg met het Ministerie van Financiën is de foutieve tekst van de vastgestelde handeling aangepast en is hetzelfde als uit het RIO.
    Datum: 27-06-2000
    - Wijzigingen van de Waarborgwet 1950 en de Statistiekwet 1950., 1962; 775; 345
  - Het voorbereiden, vaststellen, wijzigen en intrekken van voorschriften/besluiten/formulieren/bepalingen: 1. Betreffende de vorm, vervaardiging, gebruik en verantwoording van de stempels die voor de stempeling van gouden en zilveren werken gebruikt worden. 2. Betreffende het essaailoon van werken welke geen waarborg ten gevolge hebben. 3. Betreffende de te gebruiken borderellen en inventarissen. 4. Ten aanzien van de vorm van de registers waarin de schatplichtigen/ondernemers de door hen aangekochte of verkregen werken registreren. 5. Houdende afbeeldingen op vergrote schaal van de rijksstempelmerke, met toelichting. 6. Voor de aangifte van de teruggave van betaalde belasting bij uitvoer naar het buitenland van ongebruikte gouden en zilveren werken. 7. Betreffende het kosteloos voorzien van de tweede afslag van het teken van uitvoer. 1945-1987, 18
    Grondslag: Art. 9 Waarborgwet 1927/art. 9 Waarborgwet 1950.
    Art. 15 Waarborgwet 1927/art. 15 Waarborgwet 1950.
    Art. 16 lid 2 Waarborgwet 1950.
    Art. 37 Waarborgwet 1927/art. 33 lid 2 Waarborgwet 1950.
    Art. 40 Waarborgwet 1927/art. 37 Waarborgwet 1950.
    Art. 79 lid 2 Waarborgwet 1927.
    Art. 80 lid 3 Waarborgwet 1927.
    - Ontwerpbesluit tot wijziging van het KB van 13 oktober 1951 (Stb. 450), houdende bepalingen inzake de vorm en het gebruik van rijksstempels voor platina, gouden en zilveren werken van de Waarborgwet 1950., 1962; 294; OA 9717
- Invoerrechten en accijnzen 1940 - 1962 1945-1962, 037
  - Het voorbereiden, wijzigen, vaststellen en intrekken van voorschriften, voorwaarden, bepalingen en regels: - Betreffende de inklaring en verdere behandeling van reisbagage, passagiersgoederen en goederen van landverhuizers. - Betreffende het invoeren van goederen met spoortreinen. - Betreffende manden en kisten waarmee goederen met spoortreinen ingevoerd worden. - Betreffende het invoeren van goederen in open wagens. - Betreffende de overlading van ingeklaarde goederen en de bijlading van of samenlading met andere goederen. - Betreffende vereenvoudiging van de, naar gelang de plaatselijke omstandigheden, voorgeschreven formaliteiten voor de doorvoer van goederen met rechtstreeks doorgaande treinen of vaartuigen langs spoorwegen of waterwegen, die slechts voor korte afstand over het gebied van Nederland lopen. - Inzake de afgifte van carnets T.I.R. als bedoeld in de douaneovereenkomst inzake het wegvervoer aan organisaties. - Betreffende de in art. 75a bedoelde toelating van aan invoerrecht onderworpen goederen. - Inzake de bijlading van goederen. - Voor de aangifte en verdere behandeling van de langs de rivieren of kanalen binnenkomende accijnsvrije goederen, welke op verschillende plaatsen in gedeelten gelost moeten worden vóór dat de visitatie van de gehele lading heeft plaats gevonden. Zie verdere omschrijving handeling de vastgestelde selectielijst. 1945-1962, 228
    Grondslag: - Besluit van 26 maart 1872 (Stb. 19), art. 8.
    - Besluit van 26 maart 1872 (Stb. 19), art. 12.
    - Besluit van 26 maart 1872 (Stb. 19), art. 13.
    - Besluit van 26 maart 1872 (Stb. 19), art. 14.
    - Besluit van 26 maart 1872 (Stb. 19), art. 16a.
    - Besluit van 26 maart 1872 (Stb. 19), art. 65.
    - Besluit van 26 maart 1872 (Stb. 19), art. 70c, lid 1.
    - Besluit van 26 maart 1872 (Stb. 19), art. 70h, lid 2.
    - Besluit van 26 maart 1872 (Stb. 19), art. 75a.
    - Besluit van 26 maart 1872 (Stb. 19), art. 75g.
    - Besluit van 26 maart 1872 (Stb. 19), art. 81.
    - Besluit van 26 maart 1872 (Stb. 19), art. 86.
    - Besluit van 26 maart 1872 (Stb. 19), art. 87e.
    - Besluit van 26 maart 1872 (Stb. 19), art. 87d.
    - Besluit van 26 maart 1872 (Stb. 19), art. 87g.
    - Besluit van 26 maart 1872 (Stb. 19), art. 87h.
    - Besluit van 26 maart 1872 (Stb. 19), art. 87i.
    - Besluit van 26 maart 1872 (Stb. 19), art. 87k.
    - Besluit van 4 augustus 1874 (Stb. 116), art. 2.
    Zie voor verder grondslagen vastgestelde selectielijst.
    Datum: 02-02-2001
    - Wijziging Beschikking Invoer met Vrachtautomobielen en Containers op de voet van het KB van 26 maart 1872 (Stb. 19)., 1952-1960; 42; OA 9714; pak
    - Wijziging van het KB van 26 maart 1872 (Stb. 19) inzake de inklaring van goederen met internationale douaneverklaringen., 1954-1957; 791; 349; pak
    - Toelating als aansprakelijke organisatie voor het afgeven van carnets ECS met betrekking tot het internationaal vervoer van handelsmonsters., 1955-1957; 794; 351
    - Ontwerpbesluit tot vereenvoudiging van douaneformaliteiten voor goederen welke langs landwegen en spoorwegen worden vervoerd., 1955-1960; 793; 350; pak
    - Toelating als aansprakelijke organisatie voor het afgeven van carnets TIR met betrekking tot het internationaal goederenvervoer langs de weg met verzegelbare auto's., 1955-1961; 795; 352; pak
    - Wijziging van het Besluit Vervoer en Nederlagen van accijnsvrije goederen., 1956-1958; 46; OA 9715; pak
    - Wijziging van de toelichting Beschikking Attributen Grenskantoren en van de toelichting Beschikking Reisbagage., 1957-1959; 52; OA 9716
  - Het (mede-) voorbereiden, wijzigen en intrekken van wetten en besluiten betreffende het tarief van rechten op de invoer, uitvoer en doorvoer en de accijnzen. 1945-1962, 1
    Grondslag: Grondwet 1938, art. 181.
    Algemene wet van 26 augustus 1822 (Stb. 38), art. 1 en 2.
    - Ontwerpbesluit tot wijzigingen van de strafbepalingen inzake de accijns op gedistilleerd (4739)., 1943-1957; 408; A 2032; pak
    - Algemene Wet inzake de Douane en de Accijnzen (5005)., 1948-1960; 777-778
      - 1948-1960, 778; 345; pak
        Met retroacta ( 1921 - 1940)
      - 1956-1957, 777; 345; pak
    - Ontwerpbesluit tot wijzigingen en aanvullingen van het Tarief van Invoerrechten (Stb. 473, Stb. 103 en Stb. H 282)., 1951-1956; 876; 129; pak
    - Wijziging Besluit Aanpassingsmaatregelen Tarief Invoerrechten 1961 (Stb. 1960, 573)., 1952-1961; 158; OA 9176; pak
    - Schorsing op de heffing van invoerrechten., 1953-1960; Diverse nummers
      - Besluit Uitvoeringsmaatregelen Kolen- en Staalgemeenschap XVIII, 1953-1960, 842; 401
      - Opschorting en schorsing van de heffing van invoerrechten in 1958, 1956-1957, 839; 401
      - Besluit Uitvoeringsmaatregelen Kolen- en Staalgemeenschap XVII, 1957, 846; 401
      - Besluit Uitvoeringsmaatregelen Kolen- en Staalgemeenschap 1958 I, 1958, 843; 401
      - Besluit Uitvoeringsmaatregelen Kolen- en Staalgemeenschap 1958 II - III, 1958, 835; 401
      - Besluit Uitvoeringsmaatregelen Kolen- en Staalgemeenschap 1958 IV, 1958, 840; 401
      - Besluit Uitvoeringsmaatregelen Kolen- en Staalgemeenschap voor het tweede halfjaar 1958 II, 1958, 848; 401
      - Opschorting en schorsing van de heffing van invoerrechten in 1959, 1958, 844; 401
    - Wetsontwerp inzake wijziging van het Besluit Regeling In- en Uitvoer 1944, E 80 (5728 en 6472)., 1953-1961; 649; OA 9719
    - Ontwerpbesluit tot wijziging van het Tariefbesluit 1947 (Stb. H 438)., 1955-1959; 810; 377; A 2010
    - Wetsontwerp inzake in-, uit- en doorvoer (6038)., 1955-1962; 647; OA 9719; pak
    - Veredelingsverkeer Euratomgoederen., 1958; 831; 402
    - Wijziging van het KB van 21 december 1954 (Stb. 1957, 39) houdende de aanwijzing van de goederen voor welke de omzetbelasting bij invoer per 5 januari 1959 wordt verhoogd., 1958; 264; OA 9720
    - Douanebesluit Luchtvaart., 1958-1959; 802-803
      - Ontwerp, 1958-1959, 802; 358
      - Toelichting, 1959, 803; 359
    - Wetsontwerp inzake voorzieningen op het terrein van de invoerrechten en accijnzen ter uitvoering van het Benelux-Unieverdrag en andere internationale overeenkomsten (5356)., 1958-1960; 644; OA 9718
    - Tariefbesluit 1960., 1958-1961; Diverse nummers
      - Ontwerpbesluit tot vaststelling, 1958-1959, 396; A 2009; pak
      - Beschikking Teruggaaf, 1959-1960, 534; A 2010
      - Ontwerpbesluit Overgangsbepalingen, 1959-1960, 395; A 2009
      - Wijziging en intrekking van beschikkingen als gevolg van de totstandkoming, 1960, 68; A 2010
      - Wijzigingen Besluit Overgangsbepalingen, 1960-1961, 394; A 2009
    - Wijziging van het Tariefbesluit 1960 en van daarmede samenhangende andere wettelijke maatregelen., 1961; 819; 386; pak
    - Ontwerpbesluit tot wijziging van het KB van 28 december 1935 (Stb. 555) inzake bijzonder invoerrecht op minerale oliën (6501)., 1961-1962; 812; 376
      Met retroacta (1931)
  - Het voorbereiden, wijzigen, vaststellen en intrekken van voorschriften, richtlijnen, instructies, aanschrijvingen, overeenkomsten, maatregelen, circulaires, boekwerken, leidraden, etc. betreffende het te volgen beleid inzake de invoerrechten en accijnzen. 1945-1962, 2
    - Boekwerk Alcoholaccijns, 01
      - Verhoging van legestarieven, 1946-1961; 274; OA 9723; pak
        Met retroacta (1931 - 1944)
    - Boekwerk Douane en Accijnzen Algemeen, 02
      - Verhoging van legestarieven, 1946-1961; 274; OA 9723; pak
      - In-, uit- en doorvoer van goederen met vrachtautomobielen of containers op de voet van het KB van 26 maart 1872 (Stb. 19), 1952 - 1960; 42; OA 9714; pak
      - Bijzonder internationaal vervoer van goederen langs de weg en aanwijzingen van douanekantoren van vertrek., 1957-1962; 799; 356; pak
      - Wijzigingen van het Besluit Attributen (Stb. 1958, 230) en van het Besluit Heerbanen en Wegen (Stb. 1959, 265)., 1958-1962; 53; OA 9716; pak
      - Heffing van omzetbelasting bij de bouw van woningen door bouwondernemers, die het werk geheel of gedeeltelijk uitbesteden., 1959; 163; OA 9583
    - Boekwerk Suikeraccijns, 03
      - Verhoging van legestarieven., 1946-1961; 274; OA 9723; pak
    - Boekwerk Wijnaccijns, 04
      - Herkomstbeschikking Wijnaccijns., 1951-1958; 668; A 2432
      - Uitvoeringsbeschikking Wijnaccijns., 1958; 669; A 2432
      - Ontwerpbesluit tot wijziging van het Besluit Accijns op Wijn en Andere Gegiste Dranken (Stb. 1951, 479)., 1958-1962; 678; 371; A 2432
    - Leidraden, Instructies en Regelingen, 05
      - Wijziging Instructie TIR (Resolutie van 19 december 1950, nummer 217)., 1953-1957; 792; 353
      - Leidraad Beschikking Vrijstellingen Tariefbesluit 1947 en wijziging van de leidraad (Resolutie van 28 mei 1954, nummer 180)., 1954-1959; 811; 378; pak
      - Leidraad voor de vrijdom van invoerrecht voor houtgeest (Resolutie van 19 februari 1960, nummer D0/935)., 1954-1962; 107; 1107
        Met retroacta (1932 - 1935)
      - Wijzigingen Leidraad TIR en TIF (Resolutie van 8 december 1958, nummer D8/5252)., 1958-1961; 789; 354
      - Voorschrift Peilstokken en Peilglazen (Resolutie van 6 oktober 1959, nummer D8/6072)., 1959-1961; 415; A 2034
      - Leidraad Beschikking Fictief Entrepot Zout 1960 (Resolutie van 17 mei 1960, nummer D0/3387)., 393; A 2008
      - Beschikking Volumebepaling van Minerale Oliën (Resolutie van 22 december 1961, nummer D1/11078) en Toelichting Beschikking Volumebepaling Minerale Oliën (Resolutie van 22 december 1961, nummer D1/11081)., 824; 389
      - Instructie Navorderingsbeschikking Minerale Oliën 1962 (Resolutie van 22 december 1961, nummer D1/11077)., 821; 384
      - Wijziging Voorschriften Binnenlands Gedistilleerd (Resolutie van 3 april 1962, nummer D2/2789)., 807; 373; pak
  - Het beantwoorden van mondelinge en schriftelijke vragen van (individuele) leden der Staten-Generaal. 1945-1962, 5
    - Vragen van het Tweede-Kamerlid Notenboom inzake artikel 44 van de Beschikking Douane en Accijnzen., 1957-1967; 650; OA 9719
    - Vragen van het Tweede-Kamerlid Peschar inzake detailhandelsmarges van sigaretten., 1960; 164; OA 9657
  - Het instellen, wijzigen en opheffen van organisatie-eenheden op het beleidsterrein invoerrechten en accijnzen. 1945-1962, 10
    - Instelling en opheffing van een Commissie van Advies voor de Tabaksaccijns., 1960-1962; 695; A 2435
  - Het (mede-) voorbereiden van internationale overeenkomsten op het terrein van de invoerrechten en accijnzen. 1945-1962, 11
    - Administratieve Raad voor de Douaneregelingen (thans Commissie voor de Douane en Belastingen)., 1958-1968; Diverse nummers
      - 1958-1959, 3; OA 9717; pak
      - 1960, 35; OA 9717; pak
      - 1961-1962, 639; OA 9718; pak
      - 1963-1964, 640; OA 9718; pak
      - 1965-1968, 641; OA 9718; pak
  - Het voorbereiden van, deelnemen aan en rapporteren over de vergaderingen van de overleg- en bestuursorganen van de Benelux, EG, Europese Gemeenschap voor Kolen en Staal, EVA, GATT, IDR en Rijnvaartcommissie. 1945-1962, 12
    - Administratieve Raad voor de Douaneregelingen (thans Commissie voor de Douane en Belastingen)., 1958-1968; Diverse nummers
      - 1958-1959, 3; OA 9717; pak
      - 1960, 35; OA 9717; pak
      - 1961-1962, 639; OA 9718; pak
      - 1963-1964, 640; OA 9718; pak
      - 1965-1968, 641; OA 9718; pak